sk-SK: Mechanizmus otvárania dáždnika: Automatický; Manuálny; Poloautomatický; Iné
en: Umbrella opening mechanism: Automatic; Manual; Semi-automatic; Other
es: Mecanismo de apertura de la sombrilla: Automático; Manual; Semiautomático; Otros
fi: Sateenvarjon avausmekanismi: Automaattinen; Manuaalinen; Puoliautomaattinen; Muu
pt-BR: Mecanismo de abertura do guarda-chuva: Automática; Manual; Semiautomático; Outro
sl-SI: Mehanizem za odpiranje dežnika: Samodejno; Ročni; Polavtomatsko; Druga
lt-LT: Skėčio atidarymo mechanizmas: Automatinis; Rankinis; Pusiau automatinis; Kita
zh-CN: 伞的打开机制: 自动; 手动; 半自动; 其他
it: Meccanismo di apertura dell'ombrello: Automatico; Manuale; Semiautomatico; Altro
bg-BG: Механизъм за отваряне на чадър: Автоматично; Ръчно; Полуавтоматично; Друго
ro-RO: Mecanismul de deschidere a umbrelei: Automat; Manual; Semiautomată; Altele
hu: Napernyőnyító mechanizmus: Automatikus; Manuális; Félautomatikus; Egyéb
da: Paraplyåbningsmekanisme: Automatisk; Manuel; Halvautomatisk; Andet
tr: Şemsiye açılma mekanizması: Otomatik; Manuel; Yarı otomatik; Diğer
ru: Механизм раскрытия зонта: Автоматический; Механический (ручной); Полуавтоматический; Другой
fr: Mécanisme d’ouverture du parasol: Automatique; Manuel; Semi-automatique; Autre
el: Μηχανισμός ανοίγματος ομπρέλας: Αυτόματος; Μη αυτόματος; Ημιαυτόματος; Άλλο
sv: Paraplyets öppningsmekanism: Automatisk; Manuell; Halvautomatisk; Annat
nl: Openingsmechanisme parasol: Automatisch; Handmatig; Halfautomatisch; Overig
hr-HR: Mehanizam za otvaranje kišobrana: Automatsko; Ručno; Poluautomatsko; Ostalo
th: กลไกการกางร่ม: อัตโนมัติ; มือเข็น; กึ่งอัตโนมัติ; อื่นๆ
ko: 우산 개폐 메커니즘: 자동; 수동; 반자동; 기타
cs: Mechanismus otevírání slunečníku: Automatické; Ruční; Poloautomatické; Jiné
vi: Cơ chế mở dù: Tự động; Thủ công; Bán tự động; Khác
pt-PT: Mecanismo de abertura do guarda-chuva: Automático; Manual; Semiautomático; Outro
de: Öffnungsmechanismus des Schirms: Automatisch; Manuell; Halbautomatisch; Sonstiges
pl: Mechanizm otwierania parasola: Automatyczne; Ręczne; Półautomatyczne; Inne
ja: アンブレラの開閉機構: 自動; 手動; 半自動; その他
zh-TW: 開傘機制: 自動; 手動; 半自動; 其他
nb: Mekanisme for åpning av paraply: Automatisk; Manuell; Semiautomatisk; Annet